ACORDAO-COMPLETO-2557802

ACÓRDÃO 1148/2023 ATA 3/2023 - PRIMEIRA CÂMARA

VISTOS, relatados e discutidos estes autos nos quais se analisam segundos embargos de declaração opostos por Wagner de Almeida Ferraz em face do Acórdão 6002/2022-TCU-Primeira Câmara, por meio do qual esta Corte de Contas rejeitou os primeiros embargos de declaração opostos em face do Acórdão 4195/2022-TCU-Primeira Câmara, por intermédio do qual esta Corte de Contas negou provimento ao pedido de reexame interposto pelo embargante em face do Acórdão 5406/2021-TCU-Primeira Câmara, que considerou ilegal o ato de concessão de reforma emitido em favor do recorrente;
ACORDAM os Ministros do Tribunal de Contas da União, reunidos em Sessão da 1ª Câmara, diante das razões expostas pelo Relator, em:
9.1. conhecer dos presentes embargos de declaração, com fundamento nos arts. 32, inciso II, e 34 da Lei 8.443/1992, para, no mérito, rejeitá-los;
9.2. considerar os presentes embargos protelatórios e alertar o embargante que a oposição de novos embargos com igual finalidade, tratando de matéria já analisada e rejeitada pelo Tribunal, pode ensejar a aplicação da multa prevista no art. 1.026, § 2º, do Código de Processo Civil, além de não suspender a consumação do trânsito em julgado do Acórdão 5406/2021-TCU-Primeira Câmara;
9.3. notificar o embargante e o Comando do Exército acerca da presente deliberação.

Embargos de declaração opostos em face de decisão que negou provimento a recurso interposto pelo embargante.

Primeira Câmara

Comando do Exército.

3. Embargante: Wagner de Almeida Ferraz (XXX.752.746-XX).

13.1. Ministros presentes: Benjamin Zymler (na Presidência), Vital do Rêgo (Relator) e Jorge Oliveira.
13.2. Ministros-Substitutos convocados: Augusto Sherman Cavalcanti e Weder de Oliveira.
13.3. Ministro-Substituto convocado que não participou da votação: Weder de Oliveira.

VITAL DO RÊGO

Ministro Vital do Rêgo.

Trata-se de segundos embargos de declaração opostos por Wagner de Almeida Ferraz em face do Acórdão 6002/2022-TCU-Primeira Câmara, por meio do qual esta Corte de Contas rejeitou os primeiros embargos de declaração opostos em face do Acórdão 4195/2022-TCU-Primeira Câmara, por meio do qual esta Corte de Contas negou provimento a pedido de reexame interposto pelo embargante. 
2. 	Em seu novo apelo recursal, juntado na peça 56, em 13/10/2022, reforçado por nova petição apresentada em 15/12/2022 (peça 59) o embargante sustenta, no essencial, o que se segue:
 (...) 
 Desta feita destaco que, oposto da absurda omissão da Colenda Turma da 1' Câmara do TCU no meu recurso ADM anterior de 17 Ago de 2022, é IMPERIOSO que seja oficiado URGENTEMEMNTE às autoridades militares competentes sobre a aplicação legal imediata do EFEITO SUSPENSIVO contida no presente recurso legal tempestivo de EMBARGOS DECLARATÓRIOS conforme preconiza o DEVIDO PROCESSO LEGAL, violado tantas vezes ao arrepio da lei no caso concreto.
 Ademais contraditório ao afirmado sem fundamento algum por esta Colenda Turma, tem o condão do presente recurso legal de EMBARGOS DECLARATIORIOS COM EFEITOS SUSPENSIVO E INFRINGENTES tem sim o poder legal de modificar decisão anterior embargada tempestivamente para tal ( vide § 2° do art. 1.023 e art. 494,11 do CPC) , imperioso também que administração pública militar embargada seja intimada a se manifestar nos presentes autos se assim desejar, pois como todos sabemos só pode a mesma agir pautada na mais estrita LEGALIDADE ( ali 37 CF/88) sendo já estando há muito já decaído o prazo quinquenal de anular seus atos administrativos conforme preconiza a legislação vigente amplamente destacada na lide.
2.1. Tal aplicação do EFEITO SUSPENSIVO se faz estritamente necessário por se tratar de VERBAS ALIMENTARES das quais dependemos exclusivamente eu e minha família composta por 04 familiares para uma sobrevivência digna, sendo recebidas de boa-fé por este administrado cidadão militar reformado por INVALIDEZ PERMANENTE decorrente de ACIDENTE EM SERVIÇO, já que novamente em Setembro de 2022 ao arrepio da lei foi suspenso o meu SALARIO com vencimentos no posto imediato de 2° TENENTE novamente reduzido para 2° SARGENTO, devendo voltar de forma URGENTE o pagamento do mesmo com os vencimentos no posto imediato de 2° TENENTE a que faço jus até decisão final da lide conforme me garante o DEVIDO PROCESSO LEGAL, já que as autoridades militares o violaram novamente, assim como ocorreu tal suspensão irregular de minhas VERBAS ALIMENTARES em Maio até Nov 2021 pautados tão somente num ACORDAI° 2.225/2019 posterior, o qual pela LEI VIGENTE e SEGURANÇA JURÍDICA prevista no ESTADO DEMOCRÁTICO DE DIREITO NUNCA PODE RETROAGIR , QUEM DIRÁ PARA PREJUDICAR, e ainda pior sem nenhuma aplicação nem de fato e nem de direito do mesmo acordão com o meu caso concreto que é de ACIDENTE EM SERVIÇO, violando-se os meus prazos legais de defesa cerceada e sem solução definitiva ainda da lide em tramite os meus recursos na Câmara do TCU só julgados posteriormente, ora novamente recorridos tempestivamente fins se cumpram desta vez as leis vigentes e se faça Justiça na lide fins haja o meu devido e justo REGISTRO no TCU do ATO ADMINISTRATIVO LEGAL da minha MELHORIA DE REFORMA com os vencimentos no posto imediato de 2° Tenente a contar de 08 Dez 2015 conforme constou da PORTARIA NR 163-SAP/1.1SSIP DE 05 SETEMBRO DE 2016 publicada no DOU nr 172 de 06 Set/2016 devido ao PARECER TÉCNICO nr 197/2016 decorrente das perícias medicas contidas nas Atas de Inspeção de Saúde nr 3650/2015 de 08 dez 2015 reiterada na Ata de IS nr 3539/2016 de 08 Ago 2016 na qual fui julgado "INCAPAZ DEFINITIVAMENTE PARA O SERVIÇO DO EXÉRCITO. É INVALIDO", ora anexados novamente; de forma isonômica aos incontáveis casos análogos de agravamento de doenças /sequelas decorrentes de ACIDENTE EM SERVIÇO de militar reformado anteriormente pelas mesmas por INCAPACIDADE DEFINITIVA e posteriormente julgados INVÁLIDOS PERMANENTE já ocorridos nas Forças Armadas (ER_ inclusive) e homologadas no TCU.
2.2. Fizeram isso ao arrepio da lei, mesmo sabendo-se todos que o SALARIO tem ESPECIAL PROTEÇÃO DA LEI sendo considerado em tese "crime sua retenção dolosa", o qual tenho DIREITO ADQUIRIDO desde 08 Dez 2015 aos vencimentos no posto imediato de 2° tenente devido a minha INVALIDEZ PERMENENTE finalmente reconhecida pela Adm Publica militar robustamente provado nos autos devido o ATO JURIDICO PERFEITO da concessão da mesma realizada dentro dos parâmetros legais vigentes da época oportuna em total contradição ao alegado na motivação desarrazoada desta Colenda Turma da 1ª CAMARA pautando tão somente num Acordão posterior 2.225/2019 do TCU que não pode retroagir seus efeitos e sem aplicação legal alguma nem de fato e nem de direito sobre o meu caso concreto.
03. Inicialmente destaca-se a falta de intimação e de manifestação do D. Parquet com sua decisão devidamente motivada na nova decisão inconstitucional e ilegal totalmente infundada contra o direito devido os fatos consumados do meu caso concreto de minha INVALIDEZ PERMANENTE decorrente de ACIDENTE EM SERVIÇO robustamente provados na lide e tomada contra a legislação vigente pela Colenda Turma da 1' Câmara do TCU contida no seu ACORDÃO 6002/2022 de 13 de Setembro 2022 eivado de vícios ora embargado tempestivamente, pois violaram assim o DEVIDO PROCESSO e cercearam novamente o meu Direito Constitucional de CONTRADITÓRIO e AMPLA DEFESA com todos os meios a ela inerentes.
04. Requer-se portando a sua completa NULIDADE ABSOLUTA do referido Acordão 6002/2022 conforme preconiza a legislação vigente do art. 5°, XXXVI, LIV e LV, art. 37 e art. 93, X da CF//88 e art. 279 do CPC. Reitero assim todos os aspectos jurídicos de fato e de direito e pedido legitimo que haja imediatamente de forma isonômica aos diversos casos análogos já ocorridos o REGISTRO pelo TCU do ATO JURÍDICO PERFEITO DA MINHA MELHORIA DE REFORMA a contar de 08 Dez 2015 devido ao meu DIREITO ADQUIRIDO da mesma com os vencimentos no posto imediato de 2° TENENTE, haja visto o reconhecimento no ato adm totalmente legal concessório da Adm Pública Militar que seguiu a legislação vigente da época oportuna do reconhecimento da minha INVALIDEZ PERMANENTE a contar de 08 Dez 2015 já expostos nos meus tempestivos recursos legais anteriores de PEDIDO DE REEEXAME RECONSIDERAÇÃO de Maio de 2021 e de EMBARGOS DECLAMATÓRIOS com EFEITO SUSPENSIVO com a robusta documentação comprobatória já anexada ao mesmos na época oportuna, ora anexadas mais algumas.
05. Destaca-se também as vastas jurisprudências pacificadas sobre os aspectos jurídicos de fato e de direito da lide já expostas anteriormente as que ora fazemos anexar a despeito, e com muito mais razão já que finalmente bem identificou a 1° CAMARA do TCU alguns dos vários vícios existentes na lide, além de vários outros omitidos já destacados anteriormente, senão vejamos:
" Com relação ao mérito do embargo apresentado consoante relatório precedente, funda-se o embargante em argumentos que apontariam para supostas omissões, contradições e obscuridades no decisum vergastado. Nesse sentido, alega, em apertada síntese que: 
- tem direito adquirido a melhoria de sua reforma a contar de 08/12/2015, momento em que foi reconhecida sua Invalidez permanente; 
- tal reconhecimento é ato jurídico perfeito; 
- em relação a este ato jurídico perfeito, já teria ocorrido a decadência para a administração pública em 08/01 /2020; 
- teve sua defesa cerceada; 
- deve-se aplicar ao caso o princípio da irretroatividade da nova interpretação.
06. Assim sendo a VERDADE REAL é que temos que no caso concreto as ilegalidades dos vários vícios apontados anteriormente nos meus recursos administrativos tempestivos anteriores de 2021 e de 2022 que foram robustamente provados na lide acima citados alguns somente, não são mera suposições deste cidadão administrado e sim são fatos consumados robustamente provados no caso concreto e é o que preconiza a legislação vigente, devendo-se de forma imperiosa a P Câmara do TCU decidir de acordo com os fatos consumados do meu caso concreto robustamente provados na lide e de acordo com a legislação vigente da época do ato concessório em 08 dez 2015 e deferir o meu pleito legitimo do meu DIREITO ADQUIRIDO do meu o REGISTRO pelo TCU do ATO JURÍDICO PERFEITO DA MINHA MELHORIA DE REFORMA a contar de 08 Dez 2015 devido ao meu DIREITO ADQUIRIDO da mesma com os vencimentos no posto imediato de 2° TENENTE, haja visto o reconhecimento no ato adm totalmente legal concessório da Adm Pública Militar que seguiu a legislação vigente da época oportuna do reconhecimento da minha INVALIDEZ PERMANENTE a contar de 08 Dez 2015 de FORMA ISONOMICA aos INCONTA'VEIS CASOS ANALOGOS já ocorridos nas Forças Armadas ( EB- inclusive milhares de vezes) e homologadas pelo TCU na época oportuna.
07. Deve-se então a P Câmara do TCU decidir conforme determina a legislação vigente da época oportuna do referido ato concessório JURIDICO PERFEITO realizado pela ADM PUBLICA Militar em 08 Dez 2015 reconhecendo finalmente a minha INVALIDEZ PERMANENTE com o meu DIREITO ADQUIRIDO deste então aos vencimentos no posto imediato de 2° Tenente, sendo que devido o 1° pagamento já realizado em janeiro de 2.016 ( ficha financeira já anexada) recebidos de boa-fé por este cidadão administrado, há muito já ESTÁ DECADENTE o prazo legal de 05 anos para administração pública militar anular seu ato adm anterior (art. 54 da Lei nr 9.784/99, ISONOMIA CONSTITUCIONAL E DIREITO ADQUIRIDO E ATO JURÍDICO PERFEITO previstos no caput do art. 5° e seu inciso XXXVI, LIV e LV, art. 37, e art. 40,1 da CF/88, e art. 108,111 c/c art. 110,§ 1° e 2° da Lei nr 6.880/1980 - ESTATUTO DOS MILITARES violados) .
08. Sabendo-se ainda todos que CONTRADITÓRIO às alegações infundadas da COLENDA TURMA do TCU e do D.PARQUET até então emitidos e recorridos todos tempestivamente, agiu a Adm Publica Militar pautada no seu ATO CONCESSORIO da presente lide na mais estrita LEGALIDADE pautada na legislação vigente e nas robustas documentações nosológicas que lhes foram apresentadas na época oportuna já anexadas aos presentes autos deste o meu primeiro recurso adm de Maio de 2021 de PEDIDO DE REEXAME - RECONSIDERAÇÃO COM EFEITO SUSPENSIVO E DE EMBRAGOS DECLARATÓRIOS COM EFEITO SUSPENSIVO DE AGO 2022 ORA REITERADOS NO PRESENTE RECURSO TEMPESTIVO, uma vez que não tem a Adm Publica Militar uma BOLA DE CRISTAL para adivinhar POSSIVEL MUDANÇA DE ENTENDIMENTO MALIGNO DE LEI POSTERIOR realizada pelo TCU pautado no Acordão posterior de nr 2.225/2019 de 18 Set 2019, sendo vedado a sua aplicação retroativa em casos pretéritos que resulte na restrição de direitos ( art. 2° XIII da Lei nr 9.784/99, art. 157 da LEI NR 6.880/1980 - ESTATUTO DOS MILITARES e item 9.5 do próprio ACORDÃO 2.225/2019 VIOLADOS na lide CAUSANDO ENORME INSEGURANÇA JURÍDICA) .
09. Como vimos e provamos robustamente, contraditório as alegações infundadas desta Colenda Turma e dos vários vícios contidos nos presentes acórdãos recorridos tempestivamente, omitiu nas suas decisões ilegais e inconstitucionais do meu caso concreto que o Acordão posterior 2.225/2019 do TCU que foi emitido para ficar o TCU em consonância ao entendimento jurisprudencial do STJ nos casos específicos para NÃO HAVER ACUMULAÇÃO DE PROVENTOS NO POSTO IMEDIATO DE MILITARES REFORMADOS POR IDADE que tenham eclodidos suas doenças graves já nesta condição e reconhecido sua Invalidez Permanente posterior pela adm publica militar conforme preconiza o § 1° do art. 110 da Lei nr 6.880/1980, sendo que já tinham recebido os vencimentos no posto imediato quando transferidos para a Inatividade na condição de Militar da Reserva e já tinham recebido os vencimentos no posto imediato conforme previa o antigo art. 50, II da Lei nr 6.880/1980 revogado desde a MI" do mal de nr 2215/2.001 do FHC.
9.1. Oposto disso ocorreu no meu caso concreto pois conforme há muito já provei (vide ficha financeira de 2005 ora anexada novamente) contraditório ao afirmado por esta Colenda Turma do TCU e». Parquet, não foi o que houve no meu caso concreto, já que fui reformado ex officio decorrente de ACIDENTE EM SERVIÇO com minhas doenças/sequelas com relação de causa e efeito com o serviço e fui transferido para a Inatividade em março de 2005 com os vencimentos no mesmo posto de 2° SARGENTO ( deveria ter sido com vencimentos de 10SARGENTO devido meu DIREITO ADQUIRIDO desde fevereiro de 2003 por ter cumprido a duras penas tudo que a legislação vigente exigia a contar de 01 Dez 2003 por Ressarcimento de Preterição a referida promoção de 1 " SARGENTO quando diversos 2° sargentos mais modernos da minha Turma de formação de 1989 foram promovidos, conforme foi requerido desde o primeiro recurso adm ao TCU na 1 oportunidade que tive em maio de 2021 falar ao TCU na lide e omitido sua solução de tal pedido legitimo nas suas posteriores decisões e acórdãos infundadas tomadas e recorridas tempestivamente, ora reiterado tal pedido legitimo) por ter sido julgado pelas JIS nas Inspeções de saúde realizadas na época oportuna com o parecer definitivo de "INCAPAZ DEFINITVAMENTE PARA O SERVIÇO DO EXERCITO. NÃO E INVALIDO", conforme constou da Portaria nr 384- DCIP .21 de 22 de março de 2005 já tendo sido julgado legal o meu processo de reforma ex officio por ACIDENTE EM SERVIÇO pelo TCU em Setembro de 2009 nos autos do processo TC Processo 014.039/2009-0.
9.2. Assim sendo NÃO É VERDADE a alegação infundada desta Colenda Turma do TCU e D. Parquet contidas nas suas motivações incoerentes e infundas de que tive minha Incapacidade definitiva eclodida e reconhecida somente quando já estava na Inatividade e muito menos NÃO É VERDADE que houve acumulo de vencimentos no posto imediato no meu caso concreto ( art. 50,11 e art. 110, §1° da Lei nr 6880/1980) ; sendo que o que tive na Inatividade foi finalmente o reconhecimento em 08 Dez 2015 da minha INVALIDEZ PERMANENTE decorrente do agravamento das minhas doenças/sequelas decorrentes de ACIDENTE EM SERVIÇO que deram origem a minha reforma anterior em 2005, gerando assim o meu DIREITO ADQUIRIDO ao recebimento dos vencimentos no posto imediato de 2° TENENTE a contar de 08 Dez 2.015 conforme preconiza o ART 108,111 c/c o §1° e 2° do art. 110 da Lei nr 6.880/1980 - ESTATUTO DOS MILITARES vigente naquela época oportuna assim como vigente estava o Acórdão 1987/2010-TCU-Plenário que admitia a referida majoração se fosse o caso, mas no meu caso concreto sequer era necessário , já que não tive acumulo nenhum de recebimento de vencimentos no posto imediato o qual não houve tal recebimento antes em 2.005 no momento de minha transferência para a Inatividade na condição de militar reformado ex officio com os vencimentos na mesma graduação de 2° SARGENTO e não de militar da reserva remunerada como alegaram erradamente os Exmos. Srs. Julgadores da lide desta Colenda Turma do TCU e D. Parquet contidas nas suas motivações totalmente desarrazoadas dos fatos consumados do meu caso concreto e da legislação vigente da época oportuna.
9.3. Assim, para a concessão da pretendida melhoria de reforma, devem ser preenchidas as seguintes condições conforme ocorrido exatamente no meu caso concreto, RAZOES EVIDENTES PELAS QUAIS A LEGALIDADE DO ATO ADM MILITAR CONCESSORIO DA MINHA MELHORIA DE REFORMA DE 08 DEZ 2015 NO QUAL PASEI DA SITUAÇÃO ANTERIOR DE " INCAPAZ DEFINITIVAMENTE PARA O SERVIÇO DO EXERCITO. NÃO É INVALIDO" conforme contido na PORTARIA NR 0384-DCIP21 DE 22 DE MARÇO DE 2005 da minha reforma ex officio original decorrente de ACIDENTE em SERVIÇO AGRAVOU para a situação MAIS GRAVE de ser considerado " É INVALIDO" conforme contido na PORTARIA NR 163-SAP/1.1 SSIP de 05 SETEMBRO de 2016 publicada no DOU nr 172 de 06 Set/2016 devido o PARECER TÉCNICO nr 197/2016 decorrente das pericias medicas contidas nas Atas de Inspeção de Saúde nr 3650/2015 de 08 dez 2015 reiterada na Ata de IS nr 3539/2016 de 08 Ago 2016 na 9ual fui julgado " INCAPAZ DEFINITIVAMENTE PARA O SERVIÇO DO EXÉRCITO. E INVALIDO"; portando contraditório do alegado por esta Colenda Turma sem fundamento algum nem de fatos e nem de direito nas suas decisões anteriores eivadas de vícios ora novamente embragadas tempestivamente, imperioso que se deve seguir a legislação vigente da época oportuna de tal ato concessório de 08 Dez 2015 que foi totalmente legal e DEVE SER RECONHECIDA a sua LEGALIDADE e EFETIVADO O REGISTRO devido pelo TCU s em qualquer discriminação absurda com as ocorridas até então, conforme me garantem a lei e o direito , sendo isto o que agora requer novamente, senão vejamos as condições legais para tal:
- o militar não ter recebido o mencionado benefício quando da sua reforma; 
- ter ocorrido o agravamento da doença que deu causa à reforma; e
- ter alterada a situação do militar de "não inválido" (incapaz apenas para atividades militares) para" é inválido" (incapaz para toda e qualquer atividade) .
9.4. Corroborando, além das Normas da DCIPAS já destacadas acima vigentes na época do reconhecimento da INVALIDEZ PERMANENTE e decorrente Melhoria de Reforma, também tem-se a Portaria n° 095-DGP, de 28/06/2004 prevê a melhoria de reforma do militar nos seguintes termos, in verbis:
Art. 19. As juntas de inspeção de saúde, nas inspeções de saúde para fim de melhoria de reforma, deverão emitir seu parecer observando o prescrito no art. 13, acrescentando a expressão `Houve (Não houve) agravamento do estado mórbido que motivou a reforma, constante da cópia de ata referente à sessão (especificar o número e a data da sessão) . Parágrafo único. O agravamento do estado mórbido do inspecionado caracteriza-se pela mudança do grau de incapacidade do militar, ou seja, da passagem de uma situação de `incapaz definitivo, não é inválido', para `inválido', ou de `inválido, não necessitando de cuidados permanentes de enfermagem e/ou hospitalização; para uma situação de 'inválido, necessitando de cuidados permanentes de enfermagem e/ou hospitalização.
9.5. Assim, pode-se dizer que a Lei 6.880/80, com a redação dada pela Lei 7.580/86, permite a melhoria da reforma, para o reconhecimento do direito ao benefício com a remuneração calculada com base no soldo correspondente ao grau hierárquico imediato, quando constatado o agravamento do quadro mórbido ensejador da reforma, o qual resultará na invalidez do militar., sendo farto o entendimento jurisprudencial neste sentido já destacado acima, nos meus recursos legais anteriores e ora anexados.
9.6. Portando, contraditório as decisões totalmente erradas tomadas na lide até então ora recorridas tempestivamente, tal Acordão posterior nr 2.225/2.019 não se aplica ao meu caso concreto, sendo ainda que pela lei vigente mudança de entendimento de lei nunca poderia retroagir para prejudicar o cidadão como a 1° Turma do TCU está fazendo ao arrepio da lei até então na lide violando a legislação vigente sendo vedado a sua aplicação retroativa em casos pretéritos que resulte na restrição de direitos ( art. 2° XIII da Lei nr 9.784/99, art. 157 da LEI NR 6.880/1980 - ESTATUTO DOS MILITARES e item 9.5 do próprio ACORDÀ0 2.225/2019 VIOLADOS na lide CAUSANDO ENORME INSEGURANÇA JURÍDICA) e está descumprindo ordem contida inclusive no item 9.5 do próprio Acordão nr 2.225/2019 de 18 Set 2.019 do PLENÁRIO do TCU, sendo que todos sabemos que no meio jurídico, somente no DIREITO PENAL, a lei pode retroagir, e ainda sim e para favorecer o réu e nunca para prejudica-lo!
9.7. Desta feita imperioso que haja de forma imperiosa o meu justo e devido Registro da minha melhoria de reforma já que foi reconhecida na forma da lei vigente da época oportuna minha invalidez permanente decorrente do agravamento do meu estado de saúde posterior a minha reforma de março de 2005 de corrente de acidente em serviço, sendo que todos sabemos que o militar reformado tem direito de requerer a alteração da fundamentação jurídica da sua reforma, sendo possível legalmente a melhoria dos proventos nos casos em que restar INVALIDEZ SUPERVIENIENTE, causada pela lesão ou enfermidade que deu origem a sua reforma como é previsto no §10do art. 110 da Lei nr 6.880/1980 vigente na época do ato concessório da minha INVALIDEZ PERMANENTE reconhecida LEGALMENTE no ATO JURIDICO PERFEITO realizado pela Adm Publica Militar no caso concreto de acordo a legislação vigente e as robustas jurisprudências já citadas e destacadas na lide, ora anexadas mais algumas.
9.8. Por isso o FATO NOVO da minha MELHORIA DE REFORMA ocorrido em 08 Dez 2.015 reconhecida finalmente pela Adm Publica Militar a minha INVALIDEZ PERMANENTE decorrente de ACIDENTE EM SERVICO com agravamento das minhas doenças/sequelas com relação de causa e efeito com o serviço ativo no EB preexistentes à minha reforma ex officio publicada em Marco 2.005 ( erroneamente com os vencimentos de 2"SARGENTO já que de forma imperiosa deveria ter sido respeitado meu DIREITO ADQURIDO desde Fev 2.003 por ter cumprido tudo que a lei exigia na época e deveria ter consequentemente ocorrido a minha promoção ainda em serviço ativo em Ressarcimento de Preterição a contar de 01 Dez 2003 à graduação de 1° SARGENTO requerida inúmeras vezes na época oportuna, does já juntado no meu Recurso anterior ao TCU, quando diversos companheiros meus 2° Sgt mais modernos foram promovidos na minha frente indevidamente; e nesta Graduação de 1° SGT deveria ter sido reformado na época oportuna em março de 2005 publicada a contar de 11 Fev de 2.004 conforme me garante a lei e o direito violados, sendo requerido reiteradas vezes a época oportuna tal feito a Adm Militar com robusta documentação comprobatória pertinente apresentada constante do meu processo adm de reforma ex- officio original, requerido também tal feito no meu recurso anterior de PEDIDO DE REEXAME de 2.021 ao TCU na minha primeira oportunidade que tive de me dirigir ao mesmo, contudo foi omitido tal pedido legitimo e nenhuma solução do mesmo constou no presente Acordão ora Embargado tempestivamente, ora reiterado tal pedido legitimo de Promoção em Ressarcimento de Preterição de 1° SGT a contar de 01 Dez 2.003 e devido Registro legal do Ato pelo TCU) , e consequente majoração nos vencimentos de 2° Tenente a contar de 08 Dez 2.015, é que está sendo analisado aqui agora pelo TCU.
9.9. Portando o fato consumado de, apesar da robusta documentação nosológica e diversos laudos médicos especializados das doenças /sequelas há muito já tinham reconhecido além de minha INCAPACIDADE DEFINITIVA também a minha INVALIDEZ PERMANENTE, já juntados aos autos anteriormente, durante o meu processo administrativo original de minha reforma ex officio terminado tão somente em Março de 2.005 com a publicação no DOU, e que apesar disto fui julgado "INCAPAZ DEFINITIVAMENTE PARA O SERVIÇO DO EXERCITO.NÃO E INVALIDO" pela Junta Medica Militar em Grau de Recurso em 11 de Fevereiro de 2004 no meu processo de reforma ex officio original contido na Portaria 384-DCIP.21 de 22 Março de 2.005 o qual não se está em julgamento agora como erroneamente motivaram nela no presente Acordão de Julho de 2.022e de 13 setembro de 2022 ora embragado tempestivamente, para indeferir-me meu pleito legitimo alegando que não fui julgado Invalido erradamente omitindo as Atas de Inspeção de saúde de 2015 realizadas da minha melhoria de Reforma, já que há muito já foi julgado legal meu Processo Original de transferência para a Inatividade com a minha Reforma ex officio de Março de 2005 pelo TCU desde 21 Setembro de 2.009 pelo TCU no processo Processo 014.039/2009-0; o que fez com que permanecesse com os vencimentos desde então de 2.005 somente de 2° Sargento sem a benefice do posto acima do art. 50,11 do Estatuto dos Militares ( direito dos militares que existiu até somente 2001 para quem contasse mais de 30 anos de serviço passasse para a Inatividade na condição da reserva remunerada , o que evidente não foi o meu caso em 2.005 quando na verdade fui e Reformado ex officio passando para a Inatividade nesta condição, como erroneamente foi alegado duplicidade de recebimento de vencimentos no posto imediato com o atual posto imediato de 08 Dez 2015 devido a minha INVALIDEZ PERMANENTE reconhecida como foi alegado no Acordão anterior de 5.406/TCU 1 * Câmara recorrido tempestivamente.
10. Também, oposto afirmou a Colenda Turma do TCU, não fui reformado em 2.005 com os vencimentos do posto imediato no grau hierárquico ao que possuía na ativa de 2° Tenente, como já me garantiam a época a legislação vigente caso somente ocorreria se a minha INVALIDEZ PERMANENTE conforme constava da robusta documentação nosologica tivesse sido reconhecida pelas JUNTAS DE INSPEÇAO DE SAUDE MILITARES - J15 e JISR/CML ( art. 40,1 da CF/88 e art. 110, §1° e 2° aliena b) do ESTATUTO DOS MILITARES - Lei n nr 6.880//1.980) .
10.1. Desta feita foram destacados tais fatos consumados de incialmente ter sido considerado pela J15 em 2.005 "NÃO E INVALIDO" nos itens 7 e 8 do VOTO do Exmo. Sr. Relator VITAL DO REGO, assim como no item 5.5 do Incompleto, e OMISSO e Contraditório RELATORIO de Julho 22 apresentado ao D.Parquet, e sendo repetido nos voto atual de 13 setembro de 2002 que gerou o Acórdão 6002/2022-TCU-Primeira Câmara ora embragado tempestivamente já que novamente omitiu vários vícios da decisão anterior recorrida como constou do meu recurso de PEDIDO de REEXAME anterior com robusta documentação comprobatória já apresentada, sendo que na verdade não é razão nem de fato e nem de Direito para tentarem justificar a motivação infundada e incoerente com os fatos consumados ocorridos, de forma injusta para ser considerado por Vsas Exas. ilegal o ato do meu Registro da minha MELHORIA DE REFORMA posterior de 08 Dez 2.015, na qual nesta sim, contraditório do alegado sem fundamento algum nos referidos docs enviados do TCU constantes do referido processo TC Processo 034.926/2020-8, oposto do que afirmaram Vsas Exas, foi sim finalmente a minha INVALIDEZ PERMANENTE reconhecida posteriormente pela JIS além da Incapacidade Definitiva inicial de 2.005, através do Médico da Perito da Guarnição pela Adm Publica Militar em 08 Dez 2.015 conforme constou da robusta documentação nosologica ( exames médicos diversos, Laudos Periciais, Atas de Inspeção de Saúde, da Sessão nr 71 de 08 dez 2015 e sessão de 08 de junho de 2016 ambas do MPGUI/Juiz de Fora (HGeJF) gerando o Parecer Técnico nr 197 de 02 de Agosto de 2.016 da SSR/4' UM com a Portaria nr 163- SAP/1.1-SSIP publicada no DOU nr 172 de 06 Set 2016 e Ficha de Controle nr 28 da Seção de 'Inativos e Pensionistas da 4' Região Militar etc. etc. etc..) já enviados ao TCU na época oportuna pela própria Adm Publica Militar e posteriormente por este cidadão no meu recurso anterior de Pedido de MU" ora negado deferimento através dos ACORDAOS recorridos nr 4195/2022 TCU e nr 6002/2022 da 1ª Câmara ora recorrido e embargado tempestivamente com o presente Embargos de Declaração com APLICAÇÃO DO EFEITO SUSPENSIVO REQUERIDO.
10.2. Assim requeiro que finalmente haja seu total deferimento e que haja a minha justa e demorado Ato de Registro pelo TCU da minha Melhoria de Reforma com os vencimentos de 2° TENENTE a contar de 08 Dez 2.015 devido a minha INVALIDEZ PERMANENTE decorrente de ACIDENTE EM SERVICO ( art. 108,111 c/c art. 110,§1° e 2° da Lei nr 6.880/1980- ESTATUTO DOS MILITARES e art. 40,1 da CF/88) foi reconhecida de forma legal e justa no ATO JURÍDICO PERFEITO das PERICIAS MEDICAS da Administração Pública Militar desta vez praticado em 08 Dez 2.015 no qual respeitou-se a vasta legislação vigente citada e a robusta documentação nosológica comprobatória apresentada na época oportuna, além do próprio entendimento anterior vigente do TCU a despeito contido no ACORDAO 1.987/2.010- TCU- PLENARIO, devendo ser tratado, este cidadão militar que deu a Vida pela Pátria durante longos e honrosos anos da metade da minha vida, de forma isonômica aos incontáveis milhares de casos análogos ao meu já deferidos o referido Registro de Ato de Legalidade das reformas de militares concedidas pela Administração Militar e ratificadas pelo TCU, sendo isto que se espera e novamente requer no meu caso concreto conforme a mais lídima Justiça!
10.3. E com muito mais razão se faz tal pleito legitimo desde cidadão militar reformado por Acidente em Serviço com minha INVALIDEZ PERMANENTE decorrente de ACIDENTE EM SERVIÇO finalmente reconhecida desde 08 Dez 2.015 há mais de 05 anos ( Prazo Decadencial e Prescricional decorrido em Janeiro de 2.020 contado desde a data do primeiro pagamento com vencimentos no posto imediato de 2° TENENTE ocorrido em Janeiro de 2.016 conforme preconiza a legislação vigente omitida no presente Acordão eivado de vícios ora embargado tempestivamente) , pelas Periciais Medicas da Administração Pública Militar que seguem o princípio da mais estrila Legalidade, pois além de diversas documentações nosológicas comprobatórias a despeito já fornecidas ao TCU anteriormente juntadas não citadas no presente Acordão ora embargado; ao citar, transcrever e reconhecer o D. Relator VITOR HUGO no seu RELATORIO e no seu VOTO de 26 de Julho de 2.022 reiterado no seu VOTO DE 13 SET 2022 a legislação vigente contido nos art. 108, §1° e 2° do 110 da Lei nr 6.880/1980, a existência do PARECER TECNICO nr 197/2.016 de 02 de Agosto de 2.016 no qual contém as Inspeções de Saúde Periciais realizadas por este cidadão militar em 08 Dez 2015 e posteriores para REESTUDO em 02 Ago 2.016 atendendo orientação da DCIPAS contida no DIEX nr 220-11/11-APP/DCIPAS de 15 de Maio de 2.015, nas quais fui julgado, oposto do que se afirmou neste controvertido Relatórios e Acórdãos de 26 Julho de 2022 e de 13 set 2022 ora recorrido novamente tempestivamente, com o meu parecer pericial contido nas mesmas ATA de IS de: " INCAPAZ DEFINITIVAMENTE PARA O SERVIÇO DO EXERCITO.É INVALIDO.";
10.4. Além do que o D. Relator reconheceu e destacou o entendimento anterior vigente na época oportuna do próprio TCU a despeito contido no ACORDAO 1.987/2.010- TCU- PLENARIO com o qual jugaram-se LEGAL diversos e incontáveis Atos e Registro de diversos casos análogos ao meu de Melhoria de Reforma de militares com agravamento posterior das doenças/sequelas que deram origem a mesma conforme ocorrido no meu caso concreto, portando oposto do decido no referido Acordão eivado de vícios ora recorrido e embargado tempestivamente, são razoes legais de fato e de direito mais que suficientes para se confirmar a TOTAL LEGALIDADE da CONCESSÃO pelo Gestor Competente da Administração Pública Militar no meu caso concreto, sendo oposto do que se afirmou, as razões recursais apresentadas por este cidadão militar recorrente possui argumentos de fato, de direito e vastas jurisprudências mais do que capazes de alterar a incoerente decisão recorrida anterior do TCU, devendo- se assim considerar LEGAL o Ato de Concessão de minha MELHORIA DE REFORMA emitido em 08 Dez 2.015 com o reconhecimento de minha INVALIDEZ PERMANENTE com meu DIREITO ADQUIRIDO aos vencimentos no posto imediato de 2° TENENTE, conforme me garantem a lei e o direito e a SEGURANÇA JURIDICA e a ISONO1VIIA CONSTITUCIONAL, ora requerido novamente tal pleito legitimo de acordo com a mais Lidima Justiça!
10.5. Além disso dúvida alguma restou-nos na lide que houve o ocorrência do PRAZO DECANDENC1AL em desfavor da União fulminando-se o fundo de direito dela pretendido, deve-se então o TCU reconhecer o meu Direito Adquirido pleiteado sobre a LEGALIDADE do ato JUIÚD1C0 PERFEITO realizado com seu consequente Registro devido, ainda mais que a PRESCRICAO QUINQUENAL ocorrida na lide contra a Administração Pública pode ser alegada em qualquer grau de jurisdição, pela parte a quem se aproveita conforme previsto no art. 193 do CC/2.002 e demais normas pertinentes legais citadas acima. Assim sendo este cidadão militar reformado requer aos Excelentíssimos Ministros do TCU que haja o deferimento do presente recurso com a resolução do mérito reconhecendo a prescrição/decadência ocorrida na lide contra a Administração Pública Militar e em consequência que haja a Aprovação do Ato de Registro sobre o ATO JURIDICO PERFEITO sobre meu DIREITO ADQUIRIDO DO ATO JURIDICO PERFEITO ANTERIOR reconhecido pela administração pública militar somente em 08 DEZ 2.015 ( deveria ter sido desde o ato da reforma ex-officio inicial publicada em 2.005 a contar de 11 Fev de 2.004 quando já se encontrava na minha Situação de Incapacidade Física Definitiva e Invalidez Permanente atestada inúmeras vezes e reconhecida nas diversas documentações nosologicas comprobatórias apresentadas a Administração Pública constantes do meu processos de reforma original, já anexados algumas cópias) do meu DIREITO ADQUIRIDO à minha APOSENTADORIA por INVALIDEZ PERMANENTE decorrente de ACIDENTE EM SERVIÇO COM AS DOENÇAS/SEQUELAS AGRAVADAS, COM RELAÇÃO DE CAUSA E EFEITO COM O SERVIÇO ECLODIDAS DURANTE O SERVIÇO MILITAR DE CARREIRA NOS MEUS PRATICAMENTE 22 ANOS DE EFETIVO SERVIÇO MILITAR COM MELHORIA DE REFORMA RECONHECIDA COM OS PROVENTOS NO POSTO HIERÁRQUICO SUPERIOR DE 2° TENENTE a contar de 08 de Dez de 2015 conforme me garante a Lei e o Direito de FORMA ISONOMICA ( art. 5° caput da CF/88 violado até então) a todos os outros dezenas, centenas , milhares de militares que tiveram em CASOS ANALOGOS ao meu até então reconhecidos seus DIREITOS E GARANTIAS FUNDAMENTAIS CONSTITUCIONAIS GARANTIDOS pelo próprio TCU inclusive, e também pela própria Administração Pública Militar, além dos diversos outras jurisprudências incontáveis nos Tribunais de Justiça. Tal pedido legitimo até então violado, tem como base legal do objeto o art. 5° caput e incisos XXXV , XXVI, LV , art. 7°, X, art. 37 caput e inciso X, art. 40, I e o art. 142 caput, § 3° inciso I e X da CF/88; art. 3°, art. 8° inciso I, art. 50 IV alíneas d) , I) , m) e s) , art. 106 inciso II, art. 108 incisos III, IV e V do art. 108, §I e alínea b) do § 2° do art. 110 da Lei nr 6.880 de 09 de Dezembro de 1.980 combinado com a RESOLUÇÃO Ni' 37, DE 20 DE SETEMBRO DE 1995 do TCU que Disciplina a concessão de Aposentadoria por Invalidez Permanente e com o Acórdão 1987/2010-TCU-Plenário de 11 de Agosto de 2010 do Tribunal de Contas da União. Neste sentido correto foi aplicação do entendimento pela ISONOMIA CONSTITUCIONAL contido no ACORDAO 1987/2010 vigente na época da minha Melhoria de reforma com vencimentos com base no soldo de 2° TENENTE a contar de 08 de DEZEMBRO de 2.015, senão vejamos:
Acordão TCU 1987/2010 Ementa PESSOAL REFORMA. 1 ATO INICIAL NOS ESTRITOS TERMOS DA LEI. 23 ALTERAÇÕES SENDO 6 ATOS POR AGRAVAMENTO DA DOENÇA DE MILITARES JÁ NA REFORMA. 17 ATOS RELATIVOS A MILITARES REFORMADOS POR IDADE. DOENÇA EVCAPACITANTE OU CAUSADORA DE INVALIDEZ PARA QUALQUER TRABALHO CONTRAÍDA NA REFORMA. CONSIDERAÇÕES. ALCANCE DO ARTIGO 110 DA LEI 6.880/80. APLICAÇÃO DO PRINCÍPIO DA ISONOMIA. TRATAMENTO IGUAL AOS IGUAIS. LEGALIDADE E REGISTRO CONFORME A JURISPRUDÊNCIA DO TRIBUNAL ADOÇÃO DOS PRINCÍPIOS DA RACIONALIDADE ADMINISTRATIVA E DA ECONOMIA PROCESSUAL. EXCEPCIONAL SUBSUNÇÃO DE PROCESSOS ANÁLOGOS A JULGAMENTO MEDIANTE RELAÇÃO MESMO COM PARECERES DIVERGENTES E QUE CONTENHAM PROPOSTA DE ILEGALIDADE. CIÊNCIA.
10.6. Conforme se pode deslumbrar nos autos a minha Melhoria de Reforma concedida em 08 dez 2015 após pericias medicas realizadas na qual reconheceu-se minha INVALIDEZ PERMANENTE gerando meu DIREITO ADQUIRIDO há mais de 05 anos ( PRESCRIÇAO QUINQUENAL em desfavor da União ocorrida e prazo decadencial ultrapassado devendo respeitar sempre o DIREITO ADQUIRIDO conforme preconiza o art. 53,54 da Lei nr 9.784/1999 art. 5° , XXXVI da CF/88 e SUM 473 do STF violados) , contados do recebimento dos meus vencimentos no posto imediato de 2° TENENTE com 1 pagamento já realizado desde janeiro de 2.016 e a apreciação da legalidade do ato concessório do mesmo ocorrido somente no seu Acordão recorrido anteriormente de nr 5406/2021- TCU- lª Câmara na sessão de 30 de Março de 2.021, perfazendo o total de um prazo total decorrido até a apreciação do ato administrativo de 05 anos, 03 meses e 25 dias; sendo que o Acordão posterior nr 2225/2019 _ TCU que foi citado irregularmente na motivação nos meus presentes autos já que todos nós sabemos da violação então ocorrida dos Princípios da SEGURANÇA JURÍDICA e da IRRETROAVIDADE DAS LEIS assim como das mudanças de entendimento das mesmas não podem RETROAGIR para abarcar casos pretéritos conforme preconiza a LEI nr 9.784/1999 em seu art. 2°, XIII A IRRETROAVIDADE SENDO VEDADO A APLICAÇÃO DE NOVA INTERPRETAÇÃO CONFERIDA PELA ADMINISTRAÇÃO QUE RESULTE NA RESTRIÇÃO DE DIRIEITOS. Ademais e assente na Jurisprudência a posição de que inexistindo prova de ilegalidade e da má-fé por parte dos servidores, conforme já declarou TCU no meu caso concreto, é defeso à Administração reexaminar o ATO face a mudança de critério interpretativo.
11. Portanto contraditório ao alegado nos presentes Acórdãos anteriores 5406/2021 e o 4195/2022 - recorridos tempestivamente e o agora de nr 6002/2022 do TCU-1ª Câmera ora embargado tempestivamente, foi totalmente ilegal a motivação de Vsas Exas nos seus Acórdãos emitidos no meu caso concreto recorridos ao utilizarem irregularmente como motivação para indeferirem meu pleito legitimo de justo e devido Registro da Minha Melhoria de Reforma ocorrida em 15 Dez 2.015, o ACORDA () NR 2225/2019-TCU-Plenário de 18 Set 2019 sendo caso posterior que não tem nada a ver com o meu caso concreto e que a legislação vigente garante a IRRETROAVIDADE DAS LEIS assim como das mudanças de entendimento das mesmas que não podem RETROAGIR para abarcar casos pretéritos.
12. Destaca-se que o caso especifico de militar ali elencado no ACORDA () NR 2225/2019- TCU -Plenário de 18 Set 2019 no qual o TCU negou deferimento da homologação da Legalidade do ato concessório do referido Registro, ocorreu devido a sua tese defendida de que não cabe a acumulação da melhoria de remuneração por ser o militar quando considerado Invalido com direito aos proventos no posto imediato (art. 110,§ 10 da Lei nr 6.880/1980 - ESTATUTO DOS MILITARES vigente até os dias atuais) quando as doenças eclodidas após a sua reforma por idade limite com a eclosão das doenças posterior a sua ida para a Inatividade na condição de ir para a Reserva Remunerada e assim fins não ocorra acumulação destes benefícios de recebimentos de vencimentos nos postos superiores, uma vez que o mesmo militar já tinha obtido o benéfico de melhorias de proventos equivalentes ao posto ou graduação no momento de sua transferência para a Inatividade por contar mais de 30 anos de serviço como era previsto na legislação antiga no art. 50,11 da Lei nr 6.880/1980 - ESTATUTO DOS MILITARES até 2.001 quando foi revogado tal dispositivo legal pela MP 2215/2001 do Presidente FHC.
13. Assim sendo este caso posterior deste militar reformado por idade nestas condições especificas acima elencadas que constou no Acordão posterior nr 2.225/2019 _ TCU julgado em 18 Set 2.009, não tem nada a ver com o meu caso concreto anterior que foi reforma por doenças/sequelas degenerativas com relação de causa e efeito com o serviço ativo decorrentes de acidente em serviço e fui reformado em 2.005 sem os benéfices do recebimento dos vencimentos no posto acima conforme era previsto no art. 50,11 da Lei 6.880/1980 até 2.001, tendo sido citado erroneamente na motivação irregular para indeferirem meu pleito legitimo, e portando sem ter ocorrido nenhuma acumulação posterior quando somente em 08 Dez 2.015 e que tive minha INVALIDEZ PERMANENTE reconhecida com a majoração dos vencimentos no posto imediato de 2° TENENTE devido ao agravamento posterior doenças/sequelas degenerativas do meu Acidente em Serviço que inicialmente gerou minha reforma ex officio em março de 2005 já julgada LEGAL desde 21 Setembro de 2.009 pelo TCU no processo Processo 014.039/2009-0; e sabendo-se todos nós que a legislação vigente garante a IRRETROAVIDADE DAS LEIS assim como das mudanças de entendimento das mesmas OCORRIDAS EM 18 Set 2019 pelo TCU, as quais não podem RETROAGIR para abarcar casos pretéritos do meu caso concreto ocorrido em 08 Dez 2.015. a despeito além de toda a legislação vigente já citada anteriormente nos recursos tempestivos violada por esta Colenda Turma no meu caso concreto, destaca- se também o art. 157 da Lei nr 6.880 de 09 Dez 1980 violado na presente lide, causando oposto do dito por Vsa Exas, uma enorme INSEGURANÇA JURIDICA no meu caso concreto:
Art. 157. As disposições deste Estatuto não retroagem para alcançar situações definidas anteriormente à data de sua vigência.
14. Além disso com muito mais razão sem fundamento algum ocorreu a inacreditável Negativa do provimento no meu recurso anterior, pois além de todo o exposto observou-se que esta COLENDA TURMA da V CAMARA do TCU IRREGULARMENTE TAMBEM NÃO CUMPRIU A DECISÃO DO PLENÁRIO DO TCU contida no ACORDÃO 2.225/2019-TCU contida no seu item 9.5, senão vejamos:
9.5 em atenção aos princípios da segurança jurídica e da boa-fé, aplicar o entendimento constante do voto que se fundamentou o acórdão proferido pelo STJ no Resp. 1.340.075/CE, relativo aos destinatários do benefício do art. 110, §1° da Lei 6.880/1980, aos atos concessórios a serem apreciados por este TCU a partir da data de prolação deste acordão;
15. Assim sendo o Acórdão 2225/2019-TCU-Plenário de 18 de Setembro de 2.019 não poderia nunca ser utilizado como fundamento irregular, inconstitucional e ilegal no meu caso concreto para violar os direitos constitucionais e legais deste cidadão militar negando meu pleito legitimo já que oposto do ocorrido esta COLENDA TURMA de forma imperiosa deveria ter sido deferido e homologado meu Registro na época oportuna de forma isonômica aos incontáveis casos análogos já ocorridos e julgados neste TCU, pois tal ACÓRDÃO 2.225/2019 é posterior ao Ato JURIDICO PERFEITO Administrativo a concessão pela Administração Pública Militar que segue o princípio da mais estrita LEGALIDADE da minha MELHORIA DE REFORMA, devido a minha INVALIDEZ PERMANENTE com meu DIREITO ADQUIRIDO aos vencimentos ao posto imediato de 2° TENENTE conforme me garante a LEI e o DIREITO ( art. 108,111 c/c art. 110,§1° da Lei nr 6.880 de 09 Dez 1980, art. 50, XXXVI e art. 40,1 da CF/88) ser anterior ao mesmo, ou seja, é a contar de 08 Dez 2.015, ora em analise por esta Colenda Turma da P Câmara para o devido e justo Registro, sendo isto que se espera e novamente requer no meu caso concreto conforme determina alei vigente e a mais lídima Justiça!
16. Portando totalmente ilegal e inconstitucional a motivação totalmente equivocada e irregular que violou a Segurança Jurídica que esta Colenda Turma da 1ª Câmara do TCU utilizou irregularmente nos seus Acórdãos nrs 5.406/21, 4.195/2022 e o ora nr 6002/2022- TCU- 1 Câmara para negarem ao arrepio da lei e dos fatos consumados do meu caso concreto o meu devido e justo Registro com a devida homologação da evidente LEGALIDADE da minha MELHORIA DE REFORMA praticada no ATO ADM da Concessão pela Adm Publica Militar no seu ATO JURIDICO PERFEITO sobre meu DIREITO ADQUIRIDO a minha Melhoria de Reforma com os vencimentos no posto imediato de 2°TENENTE a contar de 11 Dez 2.015 conforme me garantem a lei e o Direito de forma isonômica a diversos casos análogos já decididos anteriormente pelo TCU.
17. Tal decisão ora recorrida se deu devido o entendimento esboçado pelo TRIBUNAL DE CONTAS DA UNIÃO no Acordão nr 5406/201-TCU- 1 ¿ Câmera de 30 de Março de 2.021 recorrido e mantido equivocadamente na decisão dos Acórdãos 4.195/2.022- e o atual de 6.002/2022 - TCU- 1ª Câmara eivados de vícios ora embargados tempestivamente, no qual os agentes administrativos militares dos órgãos militares me informaram no seus ofícios emitidos, já anexados anteriormente na lide, que o TCU alegou entender que:
"...é ilegal a concessão de remuneração com base no Soldo do grau Hierárquico Imediato (RGHI) aos militares que já se encontrava na situação de reformados".
18. Sendo assim, data vênia da Egrégia Corte da P Câmara do TCU, evidentemente que todos nós CIDADÃOS e MILITARES somos iguais perante a lei ( ISONOMIA CONSTITUCIONAL violada no meu caso concreto com a presente decisão recorrida) , sendo omitido e inobservado na presente decisão equivocada e contraditória ora embargada tempestivamente que segundo a nossa Lei Estatutária o termo MILITAR utilizado pelo legislador no §1° do art. 110 do Estatuto dos Militares ora em análise, já vem há muito definido na lei, especificadamente refere-se a todos os militares, ou seja, conforme previsto no art. 3° LEI 6.880/1.980 e a Constituição Federal no seu art. 142§ 3 0 , foram inobservadas e/ou violadas no caso concreto no presente Acordão recorrido, somos nós os MILITARES os membros das Forças Armadas de todas as condições ATIVOS ( de Carreira e Temporários) e INATIVOS ( da Reserva Remunerada e Reformados) que damos literalmente a Vida pela Pátria com muito orgulho e dedicação máxima ao serviço COM O SACRIFICIO DA PROPRIA VIDA SE PRECISO FOR.
19. Portando todos nós, administradores e administrados sabemos que tal decisão absurda e infundada é totalmente Ilegal e Inconstitucional não merece prosperar no Mundo Jurídico do nosso Estado Democrático de Direito. Data vênia do Exmos Srs julgadores deste Colenda Turma¿ destaca-se que além de não ser verdadeira a afirmação infundada acima destacada não encontra guarita na legislação vigente e na verdade é oposto disto, ou seja, além de ser LEGAL é também CONSTITUCIONAL a concessão de remuneração com base no Soldo do grau Hierárquico Imediato (RGHI) aos militares que já se encontrava na situação de reformados nos casos especificados na lei conforme ocorrido no meu caso concreto tiverem sua INVALIDEZ PERMANENTE reconhecida decorrente de sequelas ou enfermidades anteriores que deram causa a sua reforma anterior conforme ocorrido no meu caso concreto (ATO JURÍDICO PERFEITO E DIREITO ADQUIRIDO há mais de 05 anos) , sendo que temos incontáveis de milhares de outros casos análogos ao meu já ocorridos, pois todos nós militares e cidadãos somos iguais perante as leis e temos os mesmos deveres e direitos assegurados em sua plenitude, e com muito mais razão pois a CARTA MAGNA proíbe discriminação de qualquer natureza sendo NORMAS PETREAS da CF/88 que jamais podem ser violadas no Estado Democrático de Direito. 
 (...) 
20. Por fim não menos importante não só no meu caso concreto, mas devido aos enormes equívocos absurdos e excessos cometidos pelo TCU e pela própria Administração Pública Militar que vêm de forma errônea após Acordão 2225/2.019 fazendo novas interpretações equivocadas restritivas de direito usando-o de forma indiscriminada e ilegal sem analisar as peculiaridades dos casos concretos causando enorme INSEGURANÇA JUIRIDICA, violando Direitos Adquiridos conquistados há anos pela família militar dos militares reformados e pensionistas que literalmente deram e dão sua vida e saúde pela Pátria Amada, e deveríamos ser tratados com mais respeito e Dignidade da Pessoa Humana. Não podemos olvidar que todos nós militares ( sejam ativos e/ou inativos, dentre estes os da reserva remunerada e reformados) podemos sofrer Acidentes em Serviço quando na ativa e/ou convocados assim como também em qualquer situação que estejamos ficarmos doentes; portando como pagamos até morrer todos as mesmas taxas e descontos em folhas de pagamentos os nossos deveres, também todos nos militares temos os mesmos direitos de ser tratados de Forma Isonômica sem nenhuma discriminação absurda por quaisquer que sejam os Tribunais e D. Juízos aguo e adquem nas nossas lides.
21. Assim sendo tamanha foi a indignação e reclamação interna dentro da Caserna a despeito pela violação absurda de nossos direitos e garantias fundamentais devido ao uso indiscriminado e excessivo de forma ilegal e inconstitucional do ACÓRDA0 2.225/2019 /TCU de forma generalizada a todos os militares reformados sem observarem os fatos consumados do caso concreto e a legislação vigente violada, que estão cada vez mais sendo questionados na Justiça tais decisões totalmente equivocadas, ilegais e inconstitucionais conforme robustas Jurisprudências já apresentadas nos meus recursos legais anteriores omitidas no presente Acordão embargado tempestivamente, uma vez que que nenhuma lesão ou ameaça a direito poderá ser excluída da Apreciação Judicial.
22. Não por acaso como é do conhecimento de todos nós, que a própria AGU já reconheceu tais erros gravíssimos cometidos a despeito contra a família militar e o aumento constante da busca pela JUSTIÇA ao Poder Judiciário, que através do seu PARECER NR 274/2.020 /COMER/CGUIIGU analisou o ACORDAO 2.225/2019 do TCU, e expressamente recomenda que se, no dia 18 /09/2019 ( data da decisão da Corte de Contas, o órgão Pessoal do Comando da Aeronáutica já tinha deferido o benefício do art. 110,§1° da Lei nr 6.880/1980 aos militares reformados e seus pensionistas como ocorrido no meu caso concreto em 15 dez 2.015) , com base no entendimento anterior do TCU ( Acórdão 1987/2010-TCU-Plenário que admitia a referida majoração) já destacado inúmeras acima e no meu recurso anterior) , deve-se preservar estes atos concessórios com base nos termos do disposto no parágrafo 9.5 do ACORDÁO 2.225/2.019- TCU- Plenário. Neste sentido as diversas jurisprudências já destacadas anteriormente e as que ora fazemos anexar, em destaque a do TRF-5 -AI 08133008220214050000, RELATOR: DESEMBARAGDOR Federal FRANSCISCO ROBERTO MACHADO, DATA DE JULGAMENTO: 10/03/2002, P TURMA; e a do TRF-4: AG50498655420204040000, Relator: VÂNIA HACK DE ALMEIDA, Data de Julgamento: 16/03/2021- TERCEIRA TURMA.
23. Destaca-se que não é por acaso que o entendimento jurisprudencial e majoritário neste sentido conforme já demostrado acima, senão vejamos mais uma caso análogo ao meu, devendo-se respeitar-se meu direito constitucional de DIREITO ADQUIRIDO E ATO JURÍDICO PERFEITO realizado no meu caso concreto, devendo ser aprovado o devido Registro pelo TCU sendo imperioso ser tratado igual perante as leis (ISONOMIA CONSTITCIONAL violada no caso concreto) , senão vejamos:
 (...) 
Pelo exposto como vimos tanto no direito processual como no cotidiano do direito administrativo, É PRECISO ATENTAR PARA A SEGURANÇA JURÍDICA COMO UMA EXIGÊNCIA QUE INDICA A REGRA DA IRRETROATIVIDADE DAS NOVAS INTERPRETAÇÕES E ORIENTAÇÕES ADMINISTRATIVAS, o que se impõe tanto ao gestor como ao controlador público, os quais precisam se convencer da efetividade das normas vigentes, motivos evidentes pelos quais deve-se ser deferido o meu pleito legitimo constante do presente pedido tempestivo de EMBARGOS DECLARATORIOS COM APLICAÇÃO IMEDIATA DO EFEITO SUSPENSIVO fins nenhum dano e prejuízo moral e material possa ser causado a mim e a minha família até decisão final do TCU, reiterando-se todos os pedidos legais acima destacados, corrigindo-se assim a decisão totalmente equivocada anterior e verificada a LEGALIDADE evidente ocorrida no meu caso concreto , efetuar o devido e justo REGISTRO do ATO LEGAL praticado pela Administração Pública Militar na presente lide, sendo isto o que se espera e novamente requer e reitera todos os pedidos acima citados e que se faça JUSTIÇA!
Tal pedido legitimo até então violado, tem como base legal do objeto o art. 5° caput e incisos XXXV, XXXVI, LV , art. 7°, X, art. 37 caput e inciso X, art. 40, I e o art. 142 caput, § 3° inciso I e X da CF/88; art. 3°, art. 8° inciso I, art. 50 IV alíneas d) , m) e s) , art. 106 inciso II, art. 108 incisos 111,1V e V do art. 108, §1° e alínea b) do § 2° do art. 110 da Lei nr 6.880 de 09 de Dezembro de 1.980 combinado com a RESOLUÇÃO NQ 37, DE 20 DE SETEMBRO DE 1995 do TCU que Disciplina a concessão de Aposentadoria por Invalidez Permanente e com o Acórdão 1987/2010-TCU-Plenário de 11 de Agosto de 2010 do Tribunal de Contas da União, devendo ser tratado, este cidadão militar que deu a Vida e a Saúde pela Pátria durante longos e honrosos anos da metade da minha vida, de forma isonômica aos incontáveis milhares de casos análogos ao meu já deferidos o referido Registro de Ato de Legalidade das reformas de militares concedidas pela Administração Militar e ratificadas pelo TCU, sendo isto que se espera e novamente requer no meu caso concreto fins haja o total DEFERIMENTO dos presentes EMBARGOS DECLARATORIOS COM APLIACAÇÁO DO EFEITO SUSPENSIVO conforme a mais lídima Justiça!
Eis o Relatório.

não há.

Procurador Marinus Eduardo De Vries Marsico.

EMBARGOS DE DECLARAÇÃO EM EMBARGOS DE DECLARAÇÃO OPOSTOS INICIALMENTE EM FACE DO ACÓRDÃO 4.195/2022-TCU-1ª CÂMARA, POR MEIO DO QUAL ESTA CORTE DE CONTAS NEGOU PROVIMENTO A PEDIDO DE REEXAME INTERPOSTO PELO EMBARGANTE. OMISSÕES ALEGADAS NÃO CARACTERIZADAS. CONHECIMENTO. APELO MERAMENTE PROTELATÓRIO. REJEIÇÃO. ORIENTAÇÕES AO EMBARGANTE NO SENTIDO DE QUE A APRESENTAÇÃO DE NOVOS EMBARGOS PROTELATÓRIOS PODERÁ ENSAJER A APLICAÇÃO DE MULTA.

REFORMA (REFO)

não atuou.

Em análise, segundos embargos de declaração opostos por Wagner de Almeida Ferraz em face do Acórdão 6002/2022-TCU-Primeira Câmara, por meio do qual esta Corte de Contas rejeitou os primeiros embargos de declaração opostos em face do Acórdão 4195/2022-TCU-Primeira Câmara, por meio do qual esta Corte de Contas negou provimento ao pedido de reexame interposto pelo embargante em face do Acórdão 5406/2021-TCU-Primeira Câmara, que considerou ilegal o ato de alteração referente à concessão de reforma emitida em favor do recorrente. 
Isso porque o Sr. Wagner de Almeida Ferraz teve sua remuneração majorada com base no soldo correspondente ao grau hierárquico imediato ao que possuía na reforma inicial, em decorrência de incapacidade definitiva diagnosticada em momento posterior ao da inativação inicial. 
Destaco que os novos embargos em análise foram opostos em 11/10/2022 (peça 56) . Considerando que o embargante foi notificado em 3/10/2022, o recurso encontra-se tempestivo, porquanto apresentado dentro do prazo previsto no art. 287, § 1º, do RITCU. 
Com relação ao mérito do novo embargo apresentado, consoante consta no relatório precedente, funda-se o embargante em argumentos que apontariam para supostas omissões, contradições e obscuridades no decisum vergastado. Nesse sentido, o recorrente, irresignado, traz novamente os argumentos já trazidos no pedido de reexame e nos primeiros embargos apresentados, aduzindo, novamente, que:
 (i) tem direito adquirido à melhoria na sua reforma a contar de 8/12/2015, momento em que foi reconhecida sua invalidez permanente;
 (ii) tal reconhecimento é ato jurídico perfeito;
 (iii) em relação a esse ato jurídico, já teria ocorrido a decadência para a administração pública, desde 8/1/2020;
 (iv) teve sua defesa cerceada; 
 (v) deve se aplicar ao caso o princípio da irretroatividade de nova interpretação.
II
A despeito dos argumentos reapresentados, o novo apelo manejado pelo embargante não traz elementos hábeis a alterar o decisum, uma vez que inexistentes as contradições, obscuridades e omissões por ele mencionadas. Na verdade, os presentes embargos reapresentam os argumentos já analisados trazidos nos primeiros embargos opostos, na mesma linha dos argumentos consignados no pedido de reexame de peça 21. Resta novamente configurado mero inconformismo do embargante com a decisão atacada, pois ele sequer discrimina, com clareza, as supostas contradições, obscuridades e omissões que sustenta.
Reafirmo que a via dos embargos de declaração é estreita e se presta, nos termos do Código de Processo Civil, para esclarecer obscuridade ou eliminar contradição; suprir omissão de ponto ou questão sobre o qual devia se pronunciar o juiz de ofício ou a requerimento e corrigir erro material. 
Assim, essa modalidade recursal só permite o reexame do acórdão embargado quando utilizada com o específico objetivo de viabilizar um pronunciamento jurisdicional de caráter integrativo-retificador, vocacionado a afastar as situações de obscuridade, omissão ou contradição, a complementar e a esclarecer o conteúdo da decisão proferida ou, ainda, a retificar erro material. Nesse sentido é a jurisprudência do Supremo Tribunal Federal, consoante se observa a seguir:
EMBARGOS DE DECLARAÇÃO - INOCORRÊNCIA DE CONTRADIÇÃO, OBSCURIDADE, OMISSÃO OU ERRO MATERIAL (CPC, ART. 1.022) - PRETENDIDO REEXAME DA CAUSA - CARÁTER INFRINGENTE - INADMISSIBILIDADE NO CASO - EMBARGOS DE DECLARAÇÃO REJEITADOS. OS EMBARGOS DE DECLARAÇÃO NÃO SE REVESTEM, ORDINARIAMENTE, DE CARÁTER INFRINGENTE - Não se revelam cabíveis os embargos de declaração quando a parte recorrente - a pretexto de esclarecer uma inexistente situação de obscuridade, omissão, contradição ou erro material (CPC, art. 1.022) - vem a utilizá-los com o objetivo de infringir o julgado e de, assim, viabilizar um indevido reexame da causa. Precedentes (Emb. Decl. no A.G.REG. na Reclamação 31.563 Minas Gerais. Relator: Min. Celso de Melo. Julgado em 4/5/2020) .
No presente contexto, observo mais uma vez que, para fins de embargos de declaração, a obscuridade se dá, quando o juiz ao prolatar sua sentença não se expressa de maneira clara ou precisa, deixando margem para dúvida das partes. Ou seja, a ideia que o magistrado pretendeu exprimir não ficou suficientemente clara, impedindo que se compreenda com exatidão o seu integral conteúdo[footnoteRef:2]. A omissão consiste na falta de pronunciamento acerca de algum ponto ou questão suscitado pelas partes, ou sobre a qual o julgador deveria se pronunciar de ofício. Por fim, a contradição, para servir de fundamento para a oposição de embargo de declaração, deve apontar a dúvida em relação à fundamentação utilizada na decisão, demonstrando eventuais incongruências lógicas entre os distintos elementos do julgado. Portanto, ocorre contradição, dentro de uma decisão, quando há emprego de fundamentos antagônicos em relação a outros fundamentos, ou ao relatório ou à conclusão. [2:  Fernandes, Luíz Eduardo Simardi, Embargos de Declaração: efeitos infringentes, prequestionamento e outros aspectos polêmicos - 4ª edição, atual. E ampl. São Paulo: Editora Revista dos Tribunais, 2015.] 
Verifico que os argumentos novamente trazidos pelo embargante não apontam de forma clara e objetiva nenhuma omissão, contradição ou obscuridade hábeis a permitir a oposição de embargos de declaração. Ademais, entendo que o conteúdo apresentado nos segundos embargos em análise já foi adequadamente discutido por esta Corte de Contas na análise do embargo anterior bem como na análise do pedido de reexame interposto. Senão vejamos:
8. Dentro desse contexto, destaco que os argumentos trazidos pelo embargante não apontam com clareza nenhuma omissão, contradição ou obscuridade hábeis a permitir a oposição de embargos de declaração. É que os argumentos apresentados ao colegiado neste momento já foram adequadamente analisados por esta Corte de Contas por ocasião da prolação do acórdão embargado. Senão vejamos:
Quanto à irregularidade que maculou o ato de reforma em questão, rememoro que o Sr. Wagner de Almeida Ferraz ocupava, na ativa, a graduação de 2º Sargento. Foi reformado, em 22/3/2005 nos termos da Portaria 384-DCIP.21, de 22 de março de 2005: 
 (...) 
REFORMAR o Segundo-Sargento QMS/Infantaria (047853643-6) WAGNER DE ALMEIDA FERRAZ, com a remuneração a que faz jus, a contas de 11 de fevereiro de 2004, observados os Art. 9º e 10º, de Medida Provisória nº 2.215-10, de 31 de agosto de 2001, por ter sido julgado incapaz definitivamente para o serviço do exército. Não é inválido. (destaque acrescido) 
Referido ato (10003371-07-2008-004043-4) foi apreciado pelo TCU pela legalidade, nos autos do TC Processo 014.039/2009-0. Ressalta-se que no referido ato inicial de reforma, constou que o recorrente, embora incapaz definitivamente para o serviço do exército, não era inválido.
Em 8/12/2015 (a contar de) , portanto em momento em que o recorrente já se encontrava reformado há mais de onze anos, ele teve seu benefício majorado para o posto de 2º Tenente. Tal majoração decorreu de o recorrente ter se submetido à nova junta médica, que concluiu, desta vez, pela invalidez, nos termos do Parecer Técnico 197/2016:
 Destaco que, até a prolação do Acórdão 2225/2019-TCU-Plenário, estava vigente o entendimento dado pelo Acórdão 1987/2010-TCU-Plenário, que admitia a referida majoração. No entanto, na nova decisão de 2019, o Plenário desta Corte de Contas passou a seguir o entendimento que há muito tempo se encontrava cristalizado no âmbito do Superior Tribunal de Justiça - STJ, a exemplo do decidido no RE 1.340.075, cuja ementa, por oportuna, transcrevo a seguir:
ADMINISTRATIVO. MILITAR. REFORMA. ALTERAÇÃO DE BENEFÍCIO. INCAPACIDADE SUPERVENIENTE. ART. 110, § 1º C/C ART. 108, V, DA LEI 6.880/80. MILITARES DA ATIVA OU RESERVA REMUNERADA. RESTRIÇÃO. MILITAR JÁ REFORMADO. IMPOSSIBILIDADE. 1. A reforma do militar com a remuneração calculada com base no soldo correspondente ao grau hierárquico imediato ao que possuir ou que possuía na ativa, nos termos do art. 110, § 1º c/c o art. 108, V, da Lei 6.880/80, restringe-se aos militares da ativa ou reserva remunerada, na exata disposição do caput do art. 110, não sendo possível a concessão de tal benesse àqueles militares já reformados. 2. Recurso especial não provido. (destaque acrescido) 
 (REsp 1.340.075/CE, Rel. Min. Castro Meira, Segunda Turma, julgado em 9/4/2013, DJe de 15/4/2013) 
 Vale mencionar que o novo entendimento firmado a partir do Acórdão 2225/2019-TCU-Plenário tem sido aplicado para atos apreciados pelo TCU após a prolação do referido decisum, em estrita observância ao princípio da segurança jurídica. No caso em tela, o ato de reforma do recorrente, que consignou a majoração em análise, foi apreciado pelo acórdão recorrido após a prolação do Acórdão 2225/2019-TCU-Plenário. 
 Dentro desse contexto, reafirmo que os atos de concessão de reforma, nos termos da jurisprudência do STF, têm natureza complexa, nascendo de forma precária a partir da concessão pelo gestor competente e aperfeiçoando-se apenas após o registro pela Corte de Contas. 
 Assim, o ato de reforma somente passa a estar plenamente formado (perfeito) , válido (aferição da legalidade com reflexo de definitividade perante a Administração) e eficaz (plenamente oponível a terceiros, deixando de apresentar executoriedade provisória) quando recebe o registro pela Corte de Contas. Portanto, não havendo o registro, o ato de reforma, embora produza efeitos financeiros a partir da concessão precária do gestor competente, não se encontra plenamente formado.
 Com isso, ainda que o diagnóstico atual se enquadre no dispositivo mencionado, não poderia gerar efeitos financeiros relativos à melhoria de proventos, porque o recorrente já havia sido reformado em momento pretérito. Não incide, portanto, o art. 110, § 1º, da Lei 6.880/1980, já que tal dispositivo só é aplicável a militares ativos ou inativos que ainda estejam na reserva e que, nessa condição, em tese, poderiam ser convocados extraordinariamente para o serviço ativo.
9. Vale mencionar que o embargante não tem, como alega, direito adquirido à melhoria em sua reforma. Isso porque ele já havia sido reformado em 22 de março de 2005, com fundamento no inciso III do art. 108 da Lei. 6.880/1980, sendo que, naquela ocasião, o motivo ensejador da reforma não o tornou inválido. 
PORTARIA Nº 0384-DCIP 21, DE 22 DE MARÇO DE 2005
Reforma por Incapacidade Física
O DIRETOR DE CIVIS, INATIVOS E PENSIONISTAS, no uso da competência que lhe foi subdelegada pela Portaria nº 117-DGP, de 12 de dezembro de 2001 e de acordo com o inciso II doa Art. 104, inciso II do Art. 106, inciso III do art. 108 e Art. 109 da Lei nº 6880, de 9 de dezembro de 1980, resolve:
REFORMAR o Segundo-Sargento QMS/Infantaria (047853643-6) WAGNER DE ALMEIDA FERRAZ, com a remuneração a que faz jus, a contas de 11 de fevereiro de 2004, observados os Art. 9º e 10º, de Medida Provisória nº 2.215-10, de 31 de agosto de 2001, por ter sido julgado incapaz definitivamente para o serviço do exército. Não é inválido. (destaque acrescido) 
10. Nesses casos, o Estatuto dos militares preconiza o seguinte:	
Art. 108. A incapacidade definitiva pode sobrevir em consequência de:
I - ferimento recebido em campanha ou na manutenção da ordem pública;
II - enfermidade contraída em campanha ou na manutenção da ordem pública, ou enfermidade cuja causa eficiente decorra de uma dessas situações;
III - acidente em serviço;
IV - doença, moléstia ou enfermidade adquirida em tempo de paz, com relação de causa e efeito a condições inerentes ao serviço;
V - tuberculose ativa, alienação mental, esclerose múltipla, neoplasia maligna, cegueira, lepra, paralisia irreversível e incapacitante, cardiopatia grave, mal de Parkinson, pênfigo, espondiloartrose anquilosante, nefropatia grave e outras moléstias que a lei indicar com base nas conclusões da medicina especializada; e   
 (...) 
Art. 110. O militar da ativa ou da reserva remunerada, julgado incapaz definitivamente por um dos motivos constantes dos incisos I e II do art. 108, será reformado com a remuneração calculada com base no soldo correspondente ao grau hierárquico imediato ao que possuir ou que possuía na ativa, respectivamente. 
§ 1º Aplica-se o disposto neste artigo aos casos previstos nos itens III, IV e V do artigo 108, quando, verificada a incapacidade definitiva, for o militar considerado inválido, isto é, impossibilitado total e permanentemente para qualquer trabalho.
11. Portanto, na reforma de 2005, não se verificou a invalidez definitiva, razão pela qual constou da portaria de concessão de reforma: "Não é inválido". Com isso, ao já ter sido reformado, ainda que com o passar dos anos ele tenha se tornado efetivamente inválido, esse novo quadro não tem o condão de alterar os proventos do interessado. É nesse sentido a jurisprudência do Superior Tribunal de Justiça - STJ, já mencionada na decisão embargada.
12. Destaco que o novo ato de reforma, emitido a contar de 8/12/2015 e disponibilizado ao TCU em 5/4/2018, é ato complexo que não se aperfeiçoa até que o TCU conceda o registro definitivo. Nesse caso, não é demais relembrar que, no julgamento dos embargos de declaração opostos nos autos do RE 636.553, o Supremo Tribunal Federal - STF, em julgamento na Sessão Virtual realizada de 27/11/2020 a 4/12/2020, manteve a jurisprudência daquela Corte, entendendo que o ato de aposentadoria tem natureza complexa. Na ocasião o relator, Min. Gilmar Mendes, assim se manifestou:
Nessa perspectiva, destaco que, como bem lembrado pelo Ministro Edson Fachin em seu voto, desde 1957, o Supremo Tribunal Federal tem se posicionado no sentido de que o ato de concessão de aposentadoria teria natureza de ato complexo, segundo o qual seria necessária a conjugação da vontade do órgão de origem e do TCU para que fosse perfectibilizado. 
Por esse motivo, após a edição da Lei 9.784/1999, firmou-se o entendimento de que seu art. 54 não poderia ser aplicado durante o período entre a publicação do ato de aposentadoria pelo órgão de origem e a apreciação da sua legalidade pelo TCU, haja vista ainda inexistir ato acabado. 
Quanto a esse ponto, a decisão ora embargada não alterou a jurisprudência há muito firmada, segundo a qual a concessão de aposentadoria ou pensão constitui ato administrativo complexo.
13. Assim, considerando que o ato de reforma em análise foi disponibilizado ao TCU em 5/4/2018 e apreciado no mérito em 30/3/2021 (Acórdão 5406/2021-TCU-Primeira Câmara) , portanto, em menos de 5 anos, não há que se cogitar que o ato em questão tenha se aperfeiçoado ou que tenha se operado a decadência para o TCU analisar a legalidade da concessão.
14. Também não vislumbro o alegado cerceamento de defesa, uma vez que o embargante pôde recorrer livremente, tendo apresentado pedido de reexame e, na presente fase processual, os presentes embargos de declaração.
15. No que diz respeito a suposta afronta ao princípio da irretroatividade de nova interpretação, destaco que, como já se fez na decisão embargada, isso não ocorreu. Vale reafirmar que o novo entendimento firmado a partir do Acórdão 2225/2019-TCU-Plenário tem sido aplicado para atos apreciados pelo TCU após a prolação do referido decisum, em estrita observância ao princípio da segurança jurídica. No caso em tela, conforme já se demonstrou, o ato de reforma do embargante, que consignou a majoração em análise, foi apreciado pelo acórdão recorrido após a prolação do Acórdão 2225/2019-TCU-Plenário, não havendo que se cogitar a suposta retroatividade da interpretação.
16. Diante do que foi demonstrado, resta claro que a decisão embargada não padece dos vícios apontados pelo embargante, razão pela qual devem ser conhecidos e rejeitados.
Em síntese, o fato é que:
 (i) o embargante foi reformado pela primeira vez em 11/2/2004, como proventos de 2º Sargento:
 (ii) em 8/12/2015, a reforma do embargante foi alterada e o soldo de referência para os proventos passou a ser o de 2º Tenente (Ato e-Pessoal 26842/2017) . Referida alteração foi disponibilizada ao TCU em 5/4/2018 e considerada ilegal pelo Acórdão 5406/2021-TCU-Plenário, proferido em 30/3/2021;
 (iii) a razão que levou a ilegalidade foi a majoração nos proventos do embargante, por meio de novo ato de reforma (alteração) em momento em que ele já se encontrava reformado há mais de 11 anos;
 (iv) Nesse sentido é farta a jurisprudência do STJ no sentido da impossibilidade de tal melhoria. Entre outros, cita-se trecho do REsp 1.340.075/CE, da Relatoria do Min. Castro Meira, Segunda Turma, julgado em 9/4/2013:
Em suma, os militares que adquiriram a moléstia incapacitante após a passagem para a inatividade definitiva não foram contemplados pelo art. 110 da Lei 6.880/80, o qual refere-se à concessão inicial de reforma e não à sua alteração, e alcança apenas os militares da ativa e da reserva remunerada.
 (v) como a efetiva apreciação do ato em epígrafe (Ato e-Pessoal 26842/2017) pelo TCU se deu depois do entendimento firmado a partir do Acórdão 2225/2019-TCU-Plenário, proferido em 18/9/2019, não há que se cogitar que esta Corte de Contas aplicou o entendimento de forma retroativa, já que o ato de reforma é complexo, aperfeiçoando-se apenas após o registro do TCU;
 (vi) como entre a disponibilização do ato ao TCU (5/4/2018) e a efetiva apreciação (30/3/2021) não se passaram 5 anos, não há que se falar em decadência.
Por fim, considero que as alegações aduzidas nesses novos embargos mantiveram as características do primeiro, consistindo na apresentação de argumentos já devidamente examinados em julgamentos anteriores ou na apresentação de teses novas, com claro desvio da destinação jurídico-processual da via recursal utilizada, em face da pretensão do embargante em rediscutir o mérito do que restou decidido no Acórdão 4195/2022-TCU-Primeira Câmara (proferido em pedido de reexame) .
Ainda que não haja na lei ou no regimento interno deste Tribunal qualquer restrição expressa à reiteração dos embargos de declaração, diferentemente do que ocorre com os demais recursos, a reiterada interposição de embargos declaratórios com a finalidade de rediscussão de mérito configura medida de caráter protelatório, tendo por fim último impedir o início da produção dos efeitos do Acórdão 5406/2021-TCU-Primeira Câmara (por meio do qual o ato de Reforma do embargante foi considerado ilegal) , circunstância que deve ser prontamente combatida por este Tribunal.
Para casos como o que se apresenta nos presentes autos, destaco que o Acórdão 593/2017-TCU-Plenário (Rel. Min. Bruno Dantas) , ao examinar repetitivos embargos de declaração, asseverou que o novo CPC, aplicado subsidiariamente no TCU, eleva a multa em caso de reiteração do instrumento (art. 1.026, § 3º) e proíbe terceira oposição com igual objetivo, a teor do § 4º:
§ 3º Na reiteração de embargos de declaração manifestamente protelatórios, a multa será elevada a até dez por cento sobre o valor atualizado da causa, e a interposição de qualquer recurso ficará condicionada ao depósito prévio do valor da multa (...) .
§ 4º Não serão admitidos novos embargos de declaração se os 2 (dois) anteriores houverem sido considerados protelatórios 
Nos presentes autos entendo cabível endereçar ao embargante alerta no sentido de que novos embargos com fins protelatórios, versando sobre matéria já analisada e rejeitada pelo Tribunal, poderão ensejar a aplicação da multa do art. 1.026, § 2º, do Código de Processo Civil. 
Ademais, na esteira da jurisprudência desta Corte de Contas para casos análogos, vale também alertar ao embargante que a oposição de novos embargos de declaração contra a presente deliberação, sem os fundamentos para tanto, não suspenderá a consumação do trânsito em julgado do Acórdão 5406/2021-TCU-Primeira Câmara.
	Ante o exposto, voto para que seja adotada a minuta de acórdão que ora trago ao exame deste Colegiado.
TCU, Sala das Sessões, em 28 de fevereiro de 2023.
Ministro VITAL DO RÊGO 
Relator